【裁判字號】    89,訴,669
【裁判日期】    890526
【裁判案由】    清償借款
【裁判全文】
臺灣板橋地方法院民事判決  八十九年度訴字第六六九號
    原      告  安泰商業銀行股份有限公司板橋分公司
    法定代理人  乙○○
    訴訟代理人  丁○○
    被      告  丙○○
                甲○○
右當事人間請求清償借款事件，本院判決如左：
    主    文
原告之訴駁回。
訴訟費用由原告負擔。
    事    實
一、原告方面：
  （一）聲明：被告應連帶給付原告新台幣（下同）一百八十六萬二千八百三十五元
              ，及如附表所示之利息與違約金。
  （二）陳述：被告丙○○於民國（下同）八十六年一月二十四日邀同被告甲○○為
              保證人，簽立借據一紙，向原告借款一百九十萬元，期間七年。惟該
              借款原告丙○○僅繳本息至八十八年一月二十三日，違約金繳至八十
              八年二月二十三日，以後即未繳納，依約定書第六條第一項第五款約
              定，其所欠債務視為全部到期，應即清償。迭經催討，均未獲置理，
              被告丙○○尚欠如聲明欄所述之本金、利息及違約金，被告甲○○應
              負連帶責任，是請求如聲明。
  （三）證據：提出借據一件、約定書二件為證。
二、被告方面：
    被告未於言詞辯論期日到場亦未提出書狀作何聲明或陳述。
    理    由
一、按原告之訴，依其所訴之事實，在法律上顯無理由者，法院得不經言詞辯論，逕
    以判決駁回之，民事訴訟法第二百四十九條第二項定有明文。
二、本件原告起訴主張被告丙○○向其借款，其中尚有新台幣一百八十六萬二千八百
    三十五元未清償，被告甲○○為被告丙○○之連帶保證人，是訴請被告向原告連
    帶給付上開欠款及約定利息、違約金，固據提出借據、約定書為證。惟查，原告
    上開主張，無非係以原告安泰商業銀行股份有限公司板橋分公司對被告之借款返
    還請求權為訴訟標的，然依原告所提出借據、約定書觀之，本件消費借貸關係之
    貸與人為安泰商業銀行股份有限公司，並非原告安泰商業銀行股份有限公司板橋
    分公司，亦即本件消費借貸之法律關係存在於安泰商業銀行股份有限公司與被告
    之間，原告僅係安泰商業銀行股份有限公司之分公司，並非本件消費借貸法律關
    係之當事人，從而原告起訴請求被告應向為原告之分公司為給付，顯然欠缺為訴
    訟標的法律關係之要件，原告之訴在法律上為顯無理由，爰依首揭民事訴訟法之
    規定，不經言詞辯論，逕以判決駁回之。
三、據上論斷：原告之訴為無理由，並依民事訴訟法第二百四十九條第二項、第七十
    八條，判決如主文。
中      華      民      國    八十九    年      五      月    二十六    日
                                臺灣板橋地方法院民事第三庭
~B法  官  白光華
右正本證明與原本無異。
如不服本判決，應於判決送達後廿日內，向本院提出上訴狀。
中      華      民      國    八十九    年      五      月    二十六    日
~B書記官  李錦輝


司法院資訊處製作；財團法人民間司法改革基金會備份。
